# 合并范围确认

提问人：ljwancai 时间：2017-09-22 18:41:38
2015 年 10 月，集团公司P非同一控制收购一家公司S， 2016 年 4 月集团公司P下属子公司A以现金从P公司收购公司S，那么 2016 年 12 月31 日编制合并报表时需要追溯调整 2015 年 12 月 31 日的数字吗，利润表也要将 2015 年 10 月-12月的数据并进来吗？关键是之前控制尚未满足 1 年以上。谢谢各位老师。

回答人：chenyiwei
A的合并报表对S的合并需追溯到 2015 年 10 月。这一合并同样满足“非暂时性”要求。可参考《瑞华研究 2010 ～ 2016 汇编》之“问题3-2-5（企业合并类型的判断问题）”。